臺灣高雄地方法院刑事判決　　　　　　　　　　　　　九十一年度自字第一八八號
　　自　訴　人　乙○○
　　代　理　人　唐治民
　　　　　　　　蔡祥銘
　　被　　　告　甲○○
右列被告因妨害名譽案件，經自訴人提起自訴，暨檢察官併案審理（九十一年度偵字
第一三七四四號），本院判決如左：
    主  文
甲○○公然侮辱人，處罰金貳仟元，如易服勞役，以佰元折算壹日。
    事  實
一、甲○○於民國九十年十一月十四日下午二時三十分許，本院八十九年度易字第四
    九七一號蔡武法、甲○○之誹謗案件，在本院刑事第二法庭之公眾得出入場所公
    開審理時，因不滿該案件告訴人「連冠國際實業股份有限公司」（下稱「連冠公
    司」）代理人乙○○之陳述，竟以「環保流氓」之言詞，公然侮辱乙○○，足以
    貶損乙○○在社會上評價。
二、案經乙○○提起自訴及檢察官併案審理。
    理  由
一、按同一案件經檢察官依第二百二十八條規定開始偵查者，不得再行自訴。但告訴
    乃論之罪，經犯罪之直接被害人提起自訴者，不在此限；於開始偵查後，檢察官
    知有自訴在先或前項但書之情形者，應即停止偵查，將案件移送法院。但遇有急
    迫情形，檢察官仍應為必要之處分，刑事訴訟法第三百二十三條第一項、第二項
    分別定有明文。查本件自訴人乙○○於九十年十一月十六日向臺灣高雄地方法院
    檢察署檢察官提起被告甲○○妨害名譽案件之告訴，經該署檢察官開始偵查（九
    十年度發查字第四八三四號、九十一年度偵字第一三七四四號）後，又於九十一
    年五月三日以同一事實向本院提起本件自訴，該署檢察官乃依上開規定將偵查中
    之案件移送本院併案審理，經核並無不合，本院自得予以審理，合先敘明。
二、訊據被告甲○○固坦承有於右揭時、地辱罵自訴人乙○○「環保流氓」等語之事
    實，惟矢口否認有何公然侮辱犯行，辯稱：伊係「勤仲企業有限公司」負責人，
    公司從事廢棄物電線電纜之清理，自訴人曾叫人到伊公司丟東西及吵鬧，並寄發
    存證信函給伊，伊係因氣到受不了才罵人云云。經查，右揭犯罪事實，業據被告
    於本院審理中及臺灣高雄地方法院檢察署九十年度發查字第四八三四號案件偵訊
    中坦承不諱，並經該署檢察官調取本院八十九年度易字第四九七一號案件審理之
    錄音帶後，當庭勘驗屬實（該署九十年度發查字第四八三四號案件九十一年一月
    十日訊問筆錄參照）。被告雖以前詞置辯，並提出存證信函、行政院環境保護署
    書函、「連冠公司」函、高雄縣第一類廢棄物清除機構許可證基本資料影本各一
    份、證明書一紙、被告向行政院環境保護署舉發「連冠公司」函影本二份為證，
    及請求訊問證人蔡其品、黃鴻昇。然自訴人已於本院審理中陳稱：未叫人到被告
    公司抗議，但有到公會抗議，且只是要請被告公司不要亂倒廢棄物，其寄發存證
    信函係因不願暗地告發被告等語，則就被告所指自訴人曾叫人至被告公司鬧事一
    節，是否屬實，被告及自訴人均各執一詞，被告既認自身權益受損，當循法律途
    徑解決，竟不依合法管道解決，而在真相未明之際，即在為公眾得出入之場所之
    法庭內，不特定人得以共見共聞之狀態下，出口辱罵自訴人「環保流氓」之足以
    貶損自訴人在社會上評價之言詞，其顯有公然侮辱自訴人之犯意甚明。至被告請
    求訊問證人部分，係為證明自訴人曾叫人至被告公司鬧事之事實，惟此已涉及被
    告與自訴人間另一糾紛，本院認與本案犯罪事實無關，故無調查之必要，附此敘
    明。綜上所述，被告前揭所辯，不足採信。本案事證明確，被告犯行堪以認定。
三、核被告甲○○所為，係犯刑法第三百零九條第一項之公然侮辱罪。爰審酌自訴人
    乙○○係中華民國國際環保資訊科技文化交流協會會長，有全國性及區級人民團
    體負責人當選證明書、全國性及區級人民團體立案證書影本各一紙附於臺灣高雄
    地方法院檢察署九十年度發查字第四八三四號案卷可稽，被告不思以合法管道解
    決與自訴人間之糾紛，竟在進行審判工作之神聖法庭內，以「環保流氓」之言詞
    ，當庭羞辱自訴人，嚴重貶損自訴人之人格，且無視司法尊嚴，犯後仍全無悔意
    ，態度不佳等一切情狀，量處如主文所示之刑，並諭知易服勞役之折算標準。
據上論斷，應依刑事訴訟法第二百九十九條第一項前段、刑法第三百零九條第一項、
第四十二條第二項，罰金罰鍰提高標準條例第一條前段、第二條，判決如主文。
中      華      民      國      九十一      年    十一      月  十一日
                                    臺灣高雄地方法院刑事庭
                                        審判長  法  官 黃三友
                                                法  官 涂裕洪
                                                法  官 王雅苑
右正本證明與原本無異。
如不服本判決，應於判決送達後十日內，向本院提出上訴狀。
                                                書記官 黃琬婷
中      華      民      國      九十一      年    十一      月  十一    日
附錄法條：
中華民國刑法第三百零九條
 (公然侮辱罪)
公然侮辱人者，處拘役或三百元以下罰金。
以強暴犯前項之罪者，處一年以下有期徒刑、拘役或五百元以下罰金。
